臺灣新北地方法院三重簡易庭小額民事判決
111年度重小字第2457號
原      告  陳柔安
被      告  林智文



上列當事人間請求侵權行為損害賠償事件，原告提起刑事附帶民
事訴訟（111年度審交附民字第287號），經刑事庭裁定移送審理
，於民國111年9月28日言詞辯論終結，本院判決如下：
    主  文
被告應給付原告新臺幣柒仟伍佰陸拾伍元元，及自民國一百一十
一年六月二十八日起至清償日止，按年息百分之五計算之利息。
原告其餘之訴駁回。
訴訟費用新臺幣壹仟元由被告負擔新臺幣壹佰陸拾肆元，餘由原
告負擔。
本判決原告勝訴部分得假執行。
    理由要領
一、茲就原告得請求被告賠償之項目及金額，分別認定如下：
（一）醫療暨醫療用品費用計新臺幣（下同）2,234元部分：業
      據原告提出天主教輔仁大學附設醫院醫（下稱輔大醫院）
      療費用收據、診斷證明書、免用統一發票收據等為證，且
      被告未到庭爭執，足認原告此等部分之請求，於法有據。
（二）交通費用5,280元部分：原告主張因傷就醫，從新北市○○
      區○○路0段00巷00號5樓住家搭乘計程車往返輔大醫院，因
      而支出交通費5,280元等情，雖未提出支出交通單據為佐
      證，惟參酌原告因本件交通事故受傷，應有搭乘計程車看
      診之必要，然依其提出之醫療費用單據，可知原告共就醫
      3次，往返上開住家及醫院共6次，本院以市面上大都會車
      隊車資系統估算，結果認原告從住家至輔大醫院（位於新
      北市○○區○○路00號）看診，單程一次之車資為245，此有
      估算資料在卷可稽。據此核算，原告因就醫而支出之交通
      費用為1,470元（計算式：245元×6＝1,470元），逾此範圍
      之請求，並非有據。
（三）車號000-0000號普通重型機車（下稱系爭機車）修復費用38
      ,612元部分：按就債之履行有利害關係之第三人為清償者
      ，於其清償之限度內承受債權人之權利，但不得有害於債
      權人之利益，民法第312條定有明文。次按物被毀損時，
      被害人除得依民法第196條請求賠償外，並不排除民法第2
      13條至第215條之適用。而依民法第196條請求賠償物被毀
      損所減少之價額，得以修復費用為估定之標準，但以必要
      者為限（例如︰修理材料以新品換舊品，應予折舊）。本
      件系爭機車為訴外人陳勝雄（為原告父親）所有，原告雖
      非所有權人，惟係發生本件交通事故時之使用人，為就債
      之履行有利害關係之人，參以本件系爭機車受損後之修復
      費用已由原告給付結清，揆諸前揭說明，原告自得為債務
      之清償，並於其清償之限度內，承受債權人即所有權人陳
      勝雄之權利，原告即得依上開規定，請求被告賠償修復費
      用；另按物被毀損時，被害人除得依民法第196條請求賠
      償外，並不排除民法第213條至第215條之適用。而依民法
      第196條請求賠償物被毀損所減少之價額，得以修復費用
      為估定之標準，但以必要者為限（例如︰修理材料以新品
      換舊品，應予折舊）〔最高法院77年度第9次民事庭會議決
      議(1)意旨參照〕。查系爭機車係於105年4月出廠使用，有
      車號查詢機車車籍表在卷可佐，至109年12月14日受損時
      ，已使用逾3年，而本件修復費用為38,612元（均為材料
      費用），有原告提出之維修估價單可稽，其修復材料費係
      以新品換舊品，更新零件之折舊價差顯非必要，自應扣除
      。本院依行政院所頒「固定資產耐用年數表」及「固定資
      產折舊率表」之規定，可知機械腳踏車之耐用年數為3年
      ，依定率遞減法每年折舊千分之536，其最後一年之折舊
      額，加歷年折舊累積額，總和不得超過該資產成本原額之
      10分之9之計算結果，系爭機車就材料修復費折舊所剩之
      殘值為10分之1即3,861元（元以下四捨五入）。而原告別
      無其他工資支出，故原告得請求被告賠償之系爭機車修復
      費用即為3,861元。
（四）以上合計，原告得請求被告賠償原告之金額共7,565元（
      計算式：2,234元＋1,470元＋3,861元＝7,565元）。
二、從而，原告依侵權行為之法律關係，請求被告給付7,656元
    ，及自起訴狀繕本送達翌日即111年6月28日起至清償日止，
    按年息5%計算之法定遲延利息，為有理由；逾此部分之請求
    ，則無理由，應予駁回。
三、本件原告勝訴部分，係依小額程序所為被告敗訴之判決，爰
    依職權宣告假執行。另本件訴訟費用共1,000元，併依職權
    確定由被告負擔164元，餘由原告負擔。
中　　華　　民　　國　　111 　年　　10　　月　　14　　日
                       法  官  趙義德
以上正本係照原本作成。
如不服本判決，應於送達後20日內，向本院提出上訴狀，並表明
上訴理由（上訴理由應表明一、原判決所違背之法令及具體內容
。二、依訴訟資料可認為原判決有違背法令之具體事實。）如於
本判決宣示後送達前提起上訴者，應於判決送達後20日內補提上
訴理由書（須附繕本），如未於上訴後20日內補提合法上訴理由
書，法院得逕以裁定駁回上訴。
中　　華　　民　　國　　111 　年　　10　　月　　14　　日
                       書記官  張裕昌